---
title: "Kraabi XT rogaini valitud osavõistluse tulemused"
output: html_notebook
---

Vali manuaalselt XT rogaini osavõistlus ja kraabi lingi põhjal kõik vajalikud andmed nin lisa need batch (01_kraabi_andmed.Rmd) andmetabelile juurde.
Andmed pärinevad [XTsport](http://www.xtsport.ee/) lehelt.

```{r setup}
library(rvest)
library(tidyverse)
library(janitor)
library(anytime)
```


Lisa käsitsi viimase XT rogaini osavõistluse tulemuste lehe url
```{r}
tulemuste_url_raw <- "http://www.xtsport.ee/ftp/Talverogain2018/web/results.htm"
```

Funktsioon, mis kraabib võistluse tulemused
```{r}
kraabi_voistluse_tulemused <- function(x){
  
  tulemuste_leht <- read_html(x)

  info <- tulemuste_leht %>% 
    html_node(".info") %>% 
    html_text()

  voistlus <- tulemuste_leht %>% 
    html_node(".header") %>% 
    html_text()

  tabelid <- tulemuste_leht %>% 
    html_table()
  
  # kraabi tulemuste tabelid
  # kui lehel on kaks tabelit, siis esimene ratas ja teine jooks
  if(length(tabelid) == 1) {
    tulemused_raw <- tabelid %>% 
      .[[1]]

    tulemused <- tulemused_raw

    names(tulemused) <- tulemused_raw[1,]

    tulemused <- tulemused %>% 
      filter(row_number() != 1) %>% 
      clean_names() %>% 
      mutate(ala = "jooks")
  } else {
    ratta_tulemused_raw <- tabelid %>% 
      .[[1]]
  
    ratta_tulemused <- ratta_tulemused_raw

    names(ratta_tulemused) <- ratta_tulemused_raw[1,]

    ratta_tulemused <- ratta_tulemused %>% 
      filter(row_number() != 1) %>% 
      clean_names() %>% 
      mutate(ala = "ratas")

    jooksu_tulemused_raw <- tabelid %>% 
      .[[2]]

    jooksu_tulemused <- jooksu_tulemused_raw

    names(jooksu_tulemused) <- jooksu_tulemused_raw[1,]

    jooksu_tulemused <- jooksu_tulemused %>% 
      filter(row_number() != 1) %>% 
      clean_names() %>% 
      mutate(ala = "jooks")
  
    tulemused <- ratta_tulemused %>% 
      bind_rows(jooksu_tulemused)
  }
  
  tulemused_kokku <- tulemused %>% 
    mutate(info = info,
           voistlus = voistlus,
           tulemuste_url = x)
  
  return(tulemused_kokku)
}


kraabi_voistluse_tulemused_possibly <- possibly(kraabi_voistluse_tulemused, NULL)
```

Kraabi võistlus tulemused ühte tabelisse kokku
```{r}
voistkonna_tulemused <- map_df(tulemuste_url_raw, kraabi_voistluse_tulemused_possibly)
```


Töötle võistkonna tulemuste tabelit
```{r}
voistkonna_tulemused_toodeldud <- voistkonna_tulemused %>% 
  mutate_at(.vars = c("koht", "nr", "tulemus"), .funs = as.numeric,) %>%
  mutate(voistlus = str_to_lower(str_squish(voistlus)),
         voistlus = str_replace_all(voistlus, "icebug |sparta ", ""),
         voistlus = str_replace_all(voistlus, "xt-", "xt "),
         aeg = str_extract(aeg_punktid_trahv, ".*:.*:.{2}"),
         trahv = as.numeric(str_extract(aeg_punktid_trahv, "-.*$|0$")),
         asukoht = str_extract(info, "\\D*(?=X)"),
         liikmed = str_split(liikmed, "\n"),
         kuupaev = str_sub(voistlus, -10),
         voistlus = str_squish(str_replace(voistlus, kuupaev, "")),
         voistlus = str_replace(voistlus, "(?<=rogain).*", ""),
         kuupaev = dmy(kuupaev),
         # aeg = hms(aeg),
         voistkonna_tulemuste_url = str_c("teamresult", nr, sep = "_"),
         voistkonna_tulemuste_url = str_replace(tulemuste_url, "results", 
                                                voistkonna_tulemuste_url)) %>% 
  # võistlejad ühest "liikmed"" lahtrist eraldi ridadele
  unnest(liikmed) %>%
  rename(voistleja = liikmed) %>% 
  mutate(voistleja = str_squish(voistleja),
         voistleja = str_replace_all(voistleja, "EST| M | W | N |RUS|FIN|LAT| \\R", ""),
         voistleja = str_to_title(str_squish(voistleja))) %>% 
  filter(!is.na(koht),   # ainult need, kes lõpetasid võistluse
         str_detect(voistlus, "talvero|kevadro|suvero|sügisro")) %>%  # ainult rogainisarja võistlused
  select(-aeg_punktid_trahv, -info)
```

Vektor urliga iga võistkonna tulemuste detailandmete kohta. Vajalik, et need eraldi välja kraapida.
```{r}
voistkonna_tulemuste_url <- voistkonna_tulemused_toodeldud %>%
  distinct(voistkonna_tulemuste_url) %>% 
  pull(voistkonna_tulemuste_url)
```


Funktsioon iga võistkonna detailsete tulemuste kraapimiseks
```{r}
kraabi_voistkonna_tulemused <- function(url){
  Sys.sleep(runif(1, 0.5, 2))  # paus 0.5 - 2 sek
  
  voistkonna_tulemuste_leht <- read_html(url)
  
  voistkonna_tulemused_raw <- voistkonna_tulemuste_leht %>%
    html_table(fill = TRUE) %>% 
    .[[4]]
    
  voistkonna_tulemused <- voistkonna_tulemused_raw

  names(voistkonna_tulemused) <- voistkonna_tulemused_raw[1,]

  voistkonna_tulemused <- voistkonna_tulemused %>% 
    clean_names() %>% 
    filter(row_number() != 1) %>% 
    mutate(voistkonna_tulemuste_url = url)
  
  return(voistkonna_tulemused)
}

kraabi_voistkonna_tulemused_possibly <- possibly(kraabi_voistkonna_tulemused, NULL)
```

Kraabi kõikide võistkondade detailsed tulemused
```{r}
system.time(
voistkonna_detailsed_tulemused_raw <- map_df(voistkonna_tulemuste_url, 
                                             kraabi_voistkonna_tulemused_possibly)
)
```


Töötle võistkondade detailsete tulemuste tabelit
```{r}
voistkonna_detailsed_tulemused <- voistkonna_detailsed_tulemused_raw %>% 
  mutate(vaheaja_kell = dmy_hms(aeg),
         # vaheaeg = hms(vaheaeg),
         # tempo_1km = hms(tempo_1km),
         # tempo_1_punkt = hms(x1_punkt),
         punktid = as.numeric(str_extract(punktid, ".*(?=\\/)")),
         distants = as.numeric(str_extract(distants, ".*(?=\\/)"))) %>% 
  select(kp_nr, vaheaja_kell, punktid, distants, voistkonna_tulemuste_url) %>% 
  filter(!is.na(vaheaja_kell), year(vaheaja_kell) != 1999)
```

Pane ühte tabelisse kokku võistkonna koondtulemus (ja võistlejate info) ning detailsete punktide vaheaejad ja distantsid.
```{r}
xt_rogain_201801 <- voistkonna_tulemused_toodeldud %>% 
  left_join(voistkonna_detailsed_tulemused, by = "voistkonna_tulemuste_url")
```

Tutvu tulemustega
```{r}
glimpse(xt_rogain)
```

Salvesta kraabitud andmed rogainide kohta
```{r}
save(xt_rogain_201801, file = "data/xt_rogain_201801.RData")
```

Salvesta backupiks ka kraabitud raw data
```{r}
save(voistkonna_detailsed_tulemused_raw, file = "data/voistkonna_detailsed_tulemused_raw.RData")
```

